臺灣高等法院刑事裁定　　　　　　　　　100年度抗字第522號
抗　告　人
即受刑　人　張耀坤
上列抗告人因詐欺案件，不服臺灣士林地方法院中華民國100年4
月22日撤銷緩刑宣告之裁定（100年度撤緩字第50號），提起抗
告，本院裁定如下：
    主  文
抗告駁回。
    理  由
一、抗告意旨略以：抗告人即受刑人張耀坤與被害人侯志達從未
    謀面，且該批貨物（廢電線PVC表皮）係日本人木曾伸三郎
    介紹，交易所得並自木曾伸三郎積欠抗告人之款項（日幣55
    0萬元）中扣除，豈知嗣後被害人堅稱該批貨物為其所有，
    並要求抗告人支付新臺幣（下同）17萬元，抗告人拒絕後竟
    遭被害人提出告訴，抗告人並無詐欺情事，實屬無辜受害。
    抗告人於臺南市北區調解委員會調解時，已支付4萬5千元予
    被害人，於民國99年10月31日再支付2萬5千元，於同年11月
    、12月又各匯給被害人1萬元，抗告人有誠意解決，惟連續
    數年失業完全沒有收入，因長年沒有收入，無力聘請律師以
    挽回聲譽與冤抑，懇請暫緩撤銷緩刑宣告，准抗告人於100
    年6月底前清償餘款8萬元云云。
二、按緩刑宣告，得斟酌情形，命犯罪行為人向被害人支付相當
    數額之財產或非財產上之損害賠償；又受緩刑之宣告，而違
    反刑法第74條第2項第1款至第8款所定負擔情節重大者，足
    認原宣告之緩刑難收其預期效果，而有執行刑罰之必要者，
    得撤銷其緩刑宣告；刑法第74條第2項第3款、第75條之1第1
    項第4款分別定有明文。
三、經查：
  (一)抗告人前因詐欺案件，經臺灣士林地方法院於99年10月28日
    以99年度審簡字第1324號判決判處有期徒刑4月，如易科罰
    金，以1千元折算1日，緩刑3年，並應給付被害人17萬元之
    損害賠償（付款方式為：除和解前已給付之4萬5千元外，所
    餘12萬5千元，應於99年10月31前給付2萬5千元，於99年11
    月30日前給付10萬元，如一期未給付視為全部到期），並於
    99年11月29日確定在案，此有該案判決書、本院被告前案紀
    錄表在卷可稽。
  (二)惟抗告人嗣僅分別於99年10月29日、同年11月30日、同年12
    月7日各支付被害人2萬5千元、1萬元、1萬元，尚有8萬元未
    為支付，經臺灣士林地方法院檢察署執行檢察官通知抗告人
    應於100年3月14日到署履行，惟抗告人並未到案，迄今仍未
    支付該8萬元餘款予被害人等情，為抗告人所不爭執，並有
    被害人提出之陳報狀及所附上海商業銀行帳號000000000000
    00號交易明細表、臺灣士林地方法院檢察署書記官公務電話
    紀錄及通知函文等件附卷足參。原審因而認抗告人尚有8萬
    元未為支付，該未付金額幾占應付金額之2分之1，且該8萬
    元本應支付之日期為99年11月30日，迄原審裁定時已逾近5
    個月，抗告人猶未能支付，足認抗告人違反判決所定負擔之
    情節自屬重大無訛，與刑法第75條之1第1項第4款之規定相
    符，其違反負擔情節重大，原宣告之緩刑難收其預期效果，
    有執行刑罰之必要，而裁定撤銷抗告人之緩刑宣告，自無不
    當。是抗告人提起本件抗告，為無理由，應予駁回。
四、據上論斷，應依刑事訴訟法第412條，裁定如主文。
中    華    民    國   100    年    5     月    27    日
                     刑事第五庭  審判長法  官  李英勇
                                       法  官  白光華
                                       法  官  崔玲琦
以上正本證明與原本無異。
不得再抗告。
                                       書記官  馬佳瑩
中    華    民    國   100    年    5     月    30    日